---
title: "Pràctica 2"
author: "Estadística aplicada a la Ciència Política"
date: "Curs 2020/21"
output: pdf_document
---

```{r setup, include=FALSE}
knitr::opts_chunk$set(echo = TRUE)
```

# PRÀCTICA 2

En aquesta segona pràctica individual abordarem algunes de les qüestions teòrico- pràctiques de les primeres tres sessions de l’assignatura. 
Haureu de realitzar part de la pràctica per escrit (part 1, a través de moodle)  i part de la pràctica amb R (part 2 i 3, en un script que entregareu).

## Exercici 1: Pregunta de recerca i hipòtesis d'investigació 
En aquesta part de la pràctica haureu de pensar, preparar i redactar els següents elements que guiaran la resta de pràctiques de l’assignatura, i que s’incorporaran al projecte final de l’assignatura: 

1. Pregunta de recerca 
2. Establiment d’hipòtesis a treballar 

## Exercici 2: Obrir diferents tipus d’arxius i fonts de dades amb R

### Descarregar una base de dades d’internet
En aquest apartat descarregarem fitxers directament des d'Internet a R. Ens limitarem a descarregar bases de dades des de la web. A més, existeixen tècniques més avançades de "web scrapping" que no treballarem en aquesta assignatura. 

Descarregueu la base de dades "Enquesta sobre Cosum d'oci i posició social" (Estudi realitzat a l'assignatura de Mètodes Quantitatius de Recerca Social de la titulació de Sociologia durant el curs 2010-11 de la UAB) que podeu trobar en aquesta [pàgina web](https://pagines.uab.cat/plopez/content/fuentes-de-datos-para-la-investigaci%C3%B3n-y-la-docencia).

```{r}
#Carreguem les dades del fitxer absentisme 
#url <- "XXXX"
#df <- read_spss(url)
```

### Importar i exporteu dades: 
Obriu el script a R, i a través del codi que haurem treballat a classe, genereu a través d'importacions i exportacions els següents fitxers: 
1. Importeu el fitxer COPS.sav a R en format csv i guardeu l'arxiu csv. 
2. Importeu el fitxer a format xlsx i guarder l'arxius xlsx, creant una nova fulla.
3. Importeu el fitxer a format spss, i guardeu de nou l'arxiu en format .sav


## Exercici 3: Escollir la vostra base de dades i obrir-la en un script
A partir de la vostra pregunta de recerca i l’establiment de les hipòtesis, busqueu la base de dades a partir de la qual treballareu. En el mateix script: 
Apunteu en mode d’anotació quina és la vostra proposta de base de dades que utilitzareu i la seva font. Anoteu perquè utilitzareu aquesta base de dades. 
Importeu a R la base de dades amb la que treballareu 

## RECURSOS ADDICIONALS: 
- Apunts a classe i a la plana web de l’assignatura
- Introducción. El diseño de la investigación (UOC)
- Planteamiento cuantitativo del problema de investigación (Sampieri)
- La formulación de hipótesis (Sampieri)


